臺灣基隆地方法院刑事判決　
111年度易字第131號
公  訴  人  臺灣基隆地方檢察署檢察官
被      告  陳彥宇



上列被告因恐嚇案件，經檢察官提起公訴（111年度偵字第485號
），被告於準備程序中，就被訴事實為有罪之陳述，檢察官聲請
改依協商程序而為判決，本院判決如下：
    主          文
陳彥宇犯恐嚇危害安全罪，處拘役肆拾日，如易科罰金，以新臺
幣壹仟元折算壹日。緩刑貳年，並應於本判決確定日起陸個月內
接受法治教育講習壹場次。
扣案之球棒壹支沒收。
    犯罪事實及理由
一、本件犯罪事實、證據及應適用之法條，除就證據部分補充如
    下外，餘均引用如附件檢察官起訴書之記載：
　㈠被告陳彥宇於準備程序之自白。
　㈡球棒1支扣案。
二、認罪協商
　㈠本件經檢察官與被告於審判外達成協商之合意且被告已認罪
    ，其合意內容為：
    被告犯刑法第305條之恐嚇危害安全罪，處拘役40日，如易
    科罰金，以新臺幣1000元折算1日。緩刑2年，並應於本判決
    確定日起6個月內接受法治教育講習1場次。
    扣案之球棒1支沒收。
  ㈡經查，上開協商合意並無刑事訴訟法第455條之4第1項所列不
    得為協商判決之情形，檢察官聲請改依協商程序而為判決，
    本院爰不經言詞辯論，於協商合意範圍內為協商判決。
三、應適用之法條：刑事訴訟法第455條之4第2項、第455條之8
    、第299條第1項前段。
四、本判決除有刑事訴訟法第455條之4第1項第1款、第2款、第4
    款、第6款、第7款所定情形之一，或違反同條第2項規定者
    外，不得上訴。
五、如有上開可得上訴情形，得自收受判決送達之日起20日內，
    向本院提出上訴狀（應附繕本），上訴於臺灣高等法院。
六、本案經檢察官陳筱蓉提起公訴，檢察官林姿妤到庭執行職務
    。 
中　　華　　民　　國　　111 　年　　5 　　月　　18　　日
                  刑事第六庭    法　官　曾淑婷
以上正本證明與原本無異。
本判決除有刑事訴訟法第455條之4第1項第1款、第2款、第4款、
第6款、第7款所定情形之一，或違反同條第2項規定者外，不得
上訴。
如有前揭除外情形，如不服本判決應於收受送達後20日內向本院
提出上訴書狀，並應敘述具體理由；其未敘述上訴理由者，應於
上訴期間屆滿後20日內向本院補提理由書(均須按他造當事人之
人數附繕本)「切勿逕送上級法院」。　　　　　　　　　
中　　華　　民　　國　　111 　年　　5 　　月　　18　　日
                                書記官  陳胤竹
附錄法條：
中華民國刑法第305條
以加害生命、身體、自由、名譽、財產之事恐嚇他人，致生危害
於安全者，處2年以下有期徒刑、拘役或9千元以下罰金。
附件：
臺灣基隆地方檢察署檢察官起訴書
                                      111年度偵字第485號
　　被　　　告　陳彥宇　男　29歲（民國00年0月00日生）
　　　　　　　　　　　　住基隆市○○區○○○路000巷00弄0
                          0號4樓
　　　　　　　　　　　　國民身分證統一編號：Z000000000號
上列被告因妨害自由案件，業經偵查終結，認應提起公訴，茲將
犯罪事實及證據並所犯法條分敘如下：
　　　　犯罪事實
一、陳彥宇於民國110年12月26日13時許，駕駛車牌號碼000-000
    0號自小客車，行經基隆市○○區○○街000號前，與陳錦宗親友
    之車輛發生擦撞，竟因而心生不滿，基於恐嚇危害安全之犯
    意，於同日13時8分許自其車輛後車箱拿出球棒後，以右手
    將球棒置於肩上作勢毆打陳錦宗，並對其恫稱：沒有看過壞
    人是不是等語，以此加害生命、身體之事恐嚇陳錦宗，使其
    心生畏懼而致生危害於安全。
二、案經陳錦宗訴由基隆市警察局第四分局報告偵辦。
        證據並所犯法條
一、證據清單及待證事實：
編號 證據名稱 待證事實   ㈠ 被告陳彥宇於警詢及偵訊時之供述。 1、證明被告坦承有於上開時地，持球棒並往前走等情不諱，惟否認有何恐嚇犯行，辯稱：當時告訴人陳錦宗加上他的親戚有5、6人，而且告訴人一直瞪我，現場只有1個警察，我擔心告訴人他們會打我，警察沒辦法壓制，所以才會拿球棒要自我防衛，我並沒有要恐嚇告訴人等語。 2、證明被告以球棒恐嚇告訴人前，告訴人及其親友均未手持武器，亦未有追打被告之行為，僅拿手機拍攝被告之事實。   ㈡ 告訴人陳錦宗於警詢及偵查中之指訴。 證明告訴人於上揭時、地遭被告以球棒作勢毆打，及遭被告以「沒有看過壞人是不是」等語恐嚇，因而心生畏懼之事實。   ㈢ 現場監視器、密錄器影像光碟1片、本署檢察官勘驗筆錄1份、案發現場暨密錄器截圖照片4張。 證明被告有於上開時、地，持球棒作勢毆打以恐嚇告訴人之事實。 
二、核被告陳彥宇所為，係犯刑法第305條恐嚇危害安全罪嫌。
    扣案之球棒1支，為被告所有供本案犯罪所使用，請依刑法
    第38條第2項前段規定，宣告沒收。
三、依刑事訴訟法第251條第1項提起公訴。
　　此　致
臺灣基隆地方法院
中　　華　　民　　國　 111　　年　　2 　　月　　26　　日
　　　　　　　　　　　　　　　檢  察  官　陳 筱 蓉
本件正本證明與原本無異
中　　華　　民　　國　 111　　年　　3 　　月　　9 　　日
　　　　　　　　　　　　　　　書  記  官  蔡 承 佑
附錄本案所犯法條全文
中華民國刑法第305條
以加害生命、身體、自由、名譽、財產之事恐嚇他人，致生危害
於安全者，處 2 年以下有期徒刑、拘役或 9 千元以下罰金。